【裁判字號】    90,訴,2027
【裁判日期】    901019
【裁判案由】    違反槍砲彈藥刀械管制條例
【裁判全文】
臺灣臺中地方法院刑事判決                          九十年度訴字第二０二七號
    公  訴  人  臺灣台中地方法院檢察署檢察官
    被      告  甲○○
右列被告等因違反槍砲彈藥刀械管制條例案件，經檢察官聲請以簡易判決處刑（九十
年度偵字第一三０八一號），本院改依通常程序判決如左：
    主  文
甲○○無罪。
    理  由
一、公訴意旨如附件之聲請簡易判決處刑書所載。
二、按犯罪事實應依證據認定之，無證據不得推定其犯罪事實，又不能證明被告犯罪
    者，應諭知無罪之判決，刑事訴訟法第一百五十四條、第三百零一條第一項分別
    定有明文。又刑事訴訟法上所謂認定犯罪事實之證據，係指足以認定被告確有犯
    罪行為之積極證據而言，該項證據自須適合於被告犯罪事實之認定，始得採為斷
    罪資料；如未能發現相當證據，或證據不足以證明，自不能以推測或擬制之方法
    ，以為裁判之基礎，最高法院二十九年上字第三一０五號、四十年台上字第八十
    六號分別著有判例可資參照。本件公訴人認被告甲○○涉有槍砲彈藥刀械管制條
    例第十二條第四項之未經許可持有子彈罪嫌，無非以扣案改造具殺傷力六．０ｍ
    ｍ子彈一顆（按：本案共有子彈六顆、空彈殼一個扣案，而扣案之子彈經採樣二
    顆試射結果，一顆有殺傷力，一顆無殺傷力，有刑事警察局鑑通知書可稽，是尚
    無從逕行認定有殺傷力之子彈究係幾顆）連同其他無殺傷力之玩具子彈數顆、玩
    具手槍一把，係被告之母乙○○○於八十九年十一月十七日十九時許，在打掃甲
    ○○位於台中市○○路一四一巷五七號居所房間之置物櫃時所發現等情，業據證
    人即被告之母乙○○○供明在卷為其主要論據。訊之被告堅決否認有前開犯行，
    辯稱：前開扣案子彈並非他所有等語。
三、經查：
（一）前開扣案子彈連同其他無殺傷力之玩具子彈、玩具手槍一把，係被告之母乙○
      ○○於八十九年十一月十七日十九時許，在打掃甲○○位於台中市○○路一四
      一巷五七號居所房間之置物櫃時所發現等情，固據證人即被告之母乙○○○供
      明在卷，。惟在乙○○○發現前開槍彈之前被告即因涉放火燒燬其所居住之台
      中市○○路一二一巷六號房屋（嗣經本院判處有期徒刑年六月確定），於八十
      九年十一月十一日被羈押（八十九年度聲羈字第四二六號）等情，業據本院調
      閱本院九十年度訴字第四四一號公共危險案卷核閱屬實。被告於警訊中亦供稱
      他於八十年三月起居住在前開發現槍彈之台中市○○路一四一巷五七號居所，
      但八十九年一月底即離開，搬至台中市○○路一二一巷六號（偵查卷第六頁背
      面）。再証人乙○○○於本院及偵查中亦均供稱被告是來來去去，有時居住在
      發現槍彈之台中市○○路一四一巷五七號居所，但在她發現前開槍彈前，因被
      告用電很兇（浪費），即申請將上址斷電。而依証人乙○○○所提出之切結書
      及台灣電力公司台中區營業處八十九年五月八日中區費處發字第一一０號書函
      所載，証人乙○○○應係八十九年一月二十九日向台灣電力公司申請斷電。亦
      即，在証人發現前開槍彈前，上址早已斷電數月。是被告所稱自八十九年一月
      底即自上址搬至台中市○○路一二一巷六號應可採信。從而，被告既已未居住
      上址，尚難以在上址發現前開槍彈即逕認係被告所持有。
（二）証人乙○○○於警訊中並供稱上址門沒有辦法上鎖，他人可以隨意進出（偵查
      卷第四頁背面），他不曾見過被告使用過前開槍枝、子彈（偵查卷第四頁背面
      、第五頁）。經台中市警察局第二分局員警前往上址勘察結果，該屋門鎖確已
      遭人破壞，任人隨意進出，亦有該局九十年六月十五日中分二刑字第一七四四
      二號函可稽。本件被告既未居住上址，且上址門鎖早已遭人破壞，任人隨意進
      出，則本件顯無法排除前開槍彈係他人所存放之可能性，自不得遽以在上址發
      現前開槍彈即逕認係被告所持有。
四、從而，本件依前開証據逕認被告有持有前開扣案子彈之事實，顯未逾合理懷疑之
    程度。此外，復查無其他積極證據足資認定被告有何公訴人所指犯行，本件不能
    證明被告犯罪，揆諸前開規定，自應諭知被告無罪之判決。
五、據上論斷，應依刑事訴訟法第四百五十二條、第三百零一條第一項，判決如主文
    。
本件經檢察官林樹蘭到庭執行職務
中      華      民      國      九十    年      十      月     十九     日
                                台灣台中地方法院刑事第一庭
                                    法  官  鄭文祺
右正本證明與原本無異。
如不服本判決，應於判決送達後十日內向本院提出上訴狀，上訴於臺灣高等法院臺中
分院( 須附繕本 )。
                                    書記官
中      華      民      國      九十    年      十      月     十九     日


司法院資訊處製作；財團法人民間司法改革基金會備份。
